pt-BR: Método de atuação: Eletrônico automático (controlado por sensor); Térmico automático (elo fusível); Elétrico (interruptor na cabine); Híbrido (manual + automático); Alavanca de tração manual; Cabo mecânico; Pneumático; Outros
pt-PT: Método de acionamento: Eletrónico automático (controlado por sensor); Térmico automático (elo fusível); Elétrico (interruptor de cockpit); Híbrido (manual + automático); Manípulo de puxar manual; Cabo mecânico; Pneumático; Outro
da: Aktiveringsmetode: Automatisk elektronisk (sensorstyret); Automatisk termisk (smeltesikring); Elektrisk (cockpitkontakt); Hybrid (manuel + automatisk); Manuelt trækhåndtag; Mekanisk kabel; Pneumatisk; Anden
th: วิธีการสั่งการ: อิเล็กทรอนิกส์อัตโนมัติ (ควบคุมด้วยเซนเซอร์); ตรวจจับความร้อนอัตโนมัติ (Fusible link); ไฟฟ้า (สวิตช์ห้องนักบิน); ไฮบริด (แมนนวล + อัตโนมัติ); ด้ามจับแบบดึงด้วยมือ; สายเคเบิลกลไก; นิวเมติกส์; อื่นๆ
hr-HR: Metoda pokretanja: Automatsko elektroničko (kontrolirano senzorima); Automatsko termalno (topljivi osigurač); Električno (prekidač u kokpitu); Hibridno (ručno i automatsko); Ručka za ručno povlačenje; Mehanička sajla; Pneumatsko; Ostalo
ja: 作動方法: 自動電子式 (センサー制御); 自動熱式 (ヒューズブルリンク); 電気式 (コックピットスイッチ); ハイブリッド (手動+自動); 手動プルハンドル; 機械式ケーブル; 空圧式; その他
sl-SI: Metoda aktivacije: Samodejna elektronska (krmiljena s senzorjem); Samodejna toplotna (taljiva varovalka); Električna (stikalo v kabini); Hibridna (ročna + samodejna); Ročna s potegom ročice; Mehanska pletenica; Pnevmatska; Drugo
pl: Metoda uruchamiania: Automatyczny elektroniczny (czujnik); Automatyczny termiczny (topikowy); Elektryczny (przełącznik w kokpicie); Hybrydowy (ręczny + automatyczny); Ręczna dźwignia pociągowa; Mechaniczny (linka); Pneumatyczny; Inne
ru: Способ срабатывания: Автоматический электронный (с сенсорным управлением); Автоматический термический (плавкая вставка); Электрический (переключатель в кабине); Гибридный (ручной + автоматический); Ручной (вытяжная рукоятка); Механический трос; Пневматический; Другое
lt-LT: Paleidimo būdas: Automatinis elektroninis (valdomas jutikliu); Automatinis šiluminis (lydžioji jungtis); Elektrinis (kabinos jungiklis); Hibridinis (rankinis + automatinis); Rankinė traukiamoji rankena; Mechaninis trosas; Pneumatinis; Kita
fr: Méthode d’actionnement: Électronique automatique (commandée par capteur); Thermique automatique (fusible); Électrique (interrupteur de cockpit); Hybride (manuel et automatique); Poignée de traction manuelle; Câble mécanique; Pneumatique; Autre
sv: Aktiveringsmetod: Automatisk elektronisk (sensorstyrd); Automatisk termisk (smältsäkring); Elektrisk (cockpit-brytare); Hybrid (manuell + automatisk); Manuellt draghandtag; Mekanisk kabel; Pneumatisk; Övrigt
vi: Phương thức kích hoạt: Điện tử tự động (điều khiển bằng cảm biến); Nhiệt tự động (dây chảy); Điện (công tắc buồng lái); Lai (thủ công + tự động); Tay kéo thủ công; Cáp cơ học; Khí nén; Khác
it: Metodo di azionamento: Elettronico automatico (controllato da sensore); Termico automatico (fusibile); Elettrico (interruttore abitacolo); Ibrido (manuale + automatico); Maniglia a trazione manuale; Cavo meccanico; Pneumatico; Altro
ro-RO: Metodă de acționare: Electronică automată (controlată prin senzori); Termică automată (fir fuzibil); Electrică (comutator pe tabloul de bord); Hibridă (manuală + automată); Mâner de tragere manual; Cablu mecanic; Pneumatică; Altele
de: Betätigungsmethode: Automatisch elektronisch (sensorgesteuert); Automatisch thermisch (Schmelzlot); Elektrisch (Cockpit-Schalter); Hybrid (manuell + automatisch); Manueller Zuggriff; Mechanischer Seilzug; Pneumatisch; Andere
sk-SK: Metóda spustenia: Automatická elektronická (riadená snímačom); Automatická tepelná (tavná poistka); Elektrická (spínač v kokpite); Hybridná (manuálna a automatická); Manuálna (ťažná rukoväť); Mechanická (lanko); Pneumatická; Iné
ko: 작동 방식: 자동 전자식(센서 제어); 자동 열감지식(퓨저블 링크); 전기식(조종석 스위치); 하이브리드(수동 + 자동); 수동 풀 핸들; 기계식 케이블; 공압식; 기타
cs: Způsob ovládání: Automatické elektronické (řízené senzorem); Automatické tepelné (tavná pojistka); Elektrické (spínač v kokpitu); Hybridní (manuální a automatické); Manuální tažná rukojeť; Mechanické lanko; Pneumatické; Ostatní
el: Μέθοδος ενεργοποίησης: Αυτόματο ηλεκτρονικό (ελεγχόμενο από αισθητήρα); Αυτόματο θερμικό (εύτηκτος σύνδεσμος); Ηλεκτρικό (διακόπτης πιλοτηρίου); Υβριδικό (χειροκίνητο + αυτόματο); Χειροκίνητη λαβή έλξης; Μηχανικό (ντίζα); Πνευματικό; Άλλο
nl: Activeringsmethode: Automatisch elektronisch (sensorgestuurd); Automatisch thermisch (smeltlood); Elektrisch (cockpitschakelaar); Hybride (handmatig en automatisch); Handmatige trekhendel; Mechanische kabel; Pneumatisch; Overig
bg-BG: Метод на задействане: Автоматично електронно (управлявано от сензор); Автоматично термично (стопяема вложка); Електрическо (превключвател в кабината); Хибридно (ръчно + автоматично); Ръчна ръкохватка за издърпване; Механично жило; Пневматично; Други
hu: Működési módszer: Automatikus elektronikus (érzékelővezérelt); Automatikus termikus (olvadóbetétes); Elektromos (műszerfali kapcsoló); Hibrid (kézi és automatikus); Kézi húzókar; Mechanikus kábeles; Pneumatikus; Egyéb
en: Actuation method: Automatic electronic (sensor-controlled); Automatic thermal (fusible link); Electrical (cockpit switch); Hybrid (manual + automatic); Manual pull handle; Mechanical cable; Pneumatic; Other
zh-CN: 驱动方式: 自动电子（传感器控制）; 自动热力（易熔环）; 电动（驾驶舱开关）; 混合（手动 + 自动）; 手动拉柄; 机械拉线; 气动; 其他
fi: Aktivointitapa: Automaattinen sähköinen (anturiohjattu); Automaattinen lämpö (sulake); Sähköinen (ohjaamokytkin); Hybridi (manuaalinen + automaattinen); Manuaalinen vetokahva; Mekaaninen vaijeri; Pneumaattinen; Muu
es: Método de actuación: Electrónico automático (controlado por sensor); Térmico automático (enlace fusible); Eléctrico (interruptor de cabina); Híbrido (manual y automático); Palanca de tracción manual; Cable mecánico; Neumático; Otro
nb: Aktueringsmetode: Automatisk elektronisk (sensorstyrt); Automatisk termisk (smeltesikring); Elektrisk (cockpit-bryter); Hybrid (manuell + automatisk); Manuelt trekkhåndtak; Mekanisk kabel; Pneumatisk; Annet
tr: Çalıştırma yöntemi: Otomatik elektronik (sensör kontrollü); Otomatik termal (eriyebilir bağlantı); Elektrikli (kokpit anahtarı); Hibrit (manuel + otomatik); Manuel çekme kolu; Mekanik kablo; Pnömatik; Diğer
zh-TW: 啟動方式: 自動電子 (感測器控制); 自動感溫 (易熔片); 電動 (駕駛艙開關); 混合 (手動 + 自動); 手動拉柄; 機械拉線; 氣動; 其他